【裁判字號】    96,訴,4322
【裁判日期】    970118
【裁判案由】    毒品危害防制條例
【裁判全文】
臺灣高雄地方法院刑事判決              96年度訴字第4322號
公  訴  人  臺灣高雄地方法院檢察署檢察官
被      告  甲○○○
上列被告因毒品危害防制條例案件，經檢察官提起公訴（96年度
毒偵字第7773號），本院判決如下：
    主  文
甲○○○施用第一級毒品，累犯，處有期徒刑玖月。又施用第二
級毒品，累犯，處有期徒刑伍月。應執行有期徒刑壹年。
    事  實
一、甲○○○前因施用毒品案件，經本院以93年度毒聲字第2622
    號裁定送觀察、勒戒後，認有繼續施用毒品傾向，復以94年
    度毒聲字第1849號裁定送強制戒治，於民國95年3 月1 日因
    認無繼續戒治必要出所；且前於81年間因違反麻醉藥品管理
    條例案件，經本院以81年度少訴字第39號判決判處有期徒刑
    2 年8 月、緩刑4 年確定，嗣經撤銷緩刑，並與其於83年間
    因違反麻醉藥品管理條例案件，經本院及臺灣高等法院高雄
    分院分別判處有期徒刑5 年2 月、5 年3 月等罪刑接續執行
    ，而於95年9 月22日因保護管束期滿未經撤銷視為執行完畢
    。詎仍不知悔改，復基於施用第一級毒品海洛因之犯意，於
    96年7 月17日晚間8 時許，在其位於高雄市小港區之真實姓
    名、年籍不詳之友人住處，以將海洛因粉末摻入香煙點燃吸
    食之方式，施用第一級毒品海洛因1 次；復又基於施用第二
    級毒品甲基安非他命之犯意，以將甲基安非他命置入玻璃球
    燒烤吸食煙霧之方式，施用第二級毒品甲基安非他命1 次。
    嗣因甲○○○為毒品列管人口，於接獲通知後均未主動到警
    局接受採尿，為警於96年7 月18日19時20分許，在其位於高
    雄縣上寮鄉○○路4 之40號住處前尋獲，經警採其尿液送驗
    後，發現有海洛因代謝後之嗎啡、可待因，及甲基安非他命
    之陽性反應，而查獲上情。
二、案經高雄縣政府警察局林園分局報請臺灣高雄地方法院檢察
    署檢察官偵查起訴。
    理  由
一、本件被告甲○○○所犯係死刑、無期徒刑、最輕本刑為3 年
    以上有期徒刑以外之罪，其於準備程序中就被訴事實為有罪
    之陳述，經法官告知簡式審判程序之旨，並聽取公訴人及被
    告之意見後，經本院依刑事訴訟法第273 條之1 第1 項之規
    定，裁定由受命法官獨任進行簡式審判程序。又本件卷內之
    物證、書證等證據，依同法第273 條之2 規定，不受第159
    條第1 項關於傳聞法則規定之限制，依法均有證據能力，合
    先敘明。
二、訊據被告對上揭犯罪事實均坦承不諱，又被告遭查獲時所採
    集尿液經送驗結果，呈現海洛因代謝後之嗎啡及可待因陽性
    反應，及甲基安非他命代謝後之安非他命、甲基安非他命陽
    性反應，此有正修科技大學超微量研究科技中心編號R00-00
    00-000號濫用藥物尿液檢驗報告1 份，及載明尿液檢體編號
    之列管毒品人口尿液檢體採集送驗紀錄表各1 紙在卷可資佐
    證（見警卷第6 至7 頁）。足認被告之前開自白與事實相符
    ，應得為認定其犯罪之依據。再被告前因施用毒品案件，經
    本院以93年度毒聲字第2622號裁定送觀察、勒戒後，認有繼
    續施用毒品傾向，復以94年度毒聲字第1849號裁定送強制戒
    治，於95年3 月1 日因認無繼續戒治必要出所，有臺灣高等
    法院被告前案紀錄表1 份附卷可參，是以，被告前因施用毒
    品案件，於觀察、勒戒期滿執行完畢後，於5 年內再犯本案
    施用第一級毒品海洛因犯行，事證明確。本案被告犯行已經
    證明，應予依法論科。
三、按海洛因係毒品危害防制條例第2 條第2 項第1 款所稱之第
    一級毒品，甲基安非他命係同條例第2 條第2 項第2 款所稱
    之第二級毒品，均不得持有、施用。是核被告所為前揭施用
    海洛因及甲基安非他命犯行，分別犯毒品危害防制條例第10
    條第1 項施用第一級毒品罪、及同條第2 項施用第二級毒品
    罪。其持有第一、二級毒品後進而施用，其持有毒品之低度
    行為，應為施用毒品之高度行為所吸收，不另論罪。又被告
    所犯上開2 罪間，犯意各別、行為互殊，自應分論併罰。又
    被告前因違反麻醉藥品管理條例案件，經本院以81年度少訴
    字第39號判決判處有期徒刑2 年8 月、緩刑4 年確定，嗣經
    撤銷緩刑，並與其於83年間因違反麻醉藥品管理條例案件，
    經本院及臺灣高等法院高雄分院分別判處有期徒刑5 年2 月
    、5 年3 月等罪刑接續執行，而於95年9 月22日因保護管束
    期滿未經撤銷視為執行完畢一節，有臺灣高等法院被告前案
    紀錄表在卷可考，其受有期徒刑執行完畢，5 年內故意再犯
    本件有期徒刑以上之上開2 罪，均為累犯，均應依法加重其
    刑。爰審酌被告前因施用毒品案件，經觀察、勒戒及強制戒
    治執行完畢後，仍未能徹底戒絕毒品，再犯本案施用毒品罪
    ，顯見其無戒毒悔改之意，惟念其施用毒品，乃戕害一己之
    身體健康，所為尚未害及他人，且於犯罪後坦承犯行，犯罪
    後態度尚佳等一切情狀，分別量處如主文所示之刑，並依刑
    法第51條第5 款規定定其應執行之刑。
據上論斷，應依刑事訴訟法第299 條第1 項前段、第273 條之 1
第1 項、第284 條之1 ，毒品危害防制條例第10條第1 項、第2
項，刑法第11條前段、第47條第1 項、第51條第5 款，判決如主
文。
本案經檢察官董秀菁到庭執行職務。
中    華    民    國    97    年     1    月    18    日
                  刑事第十七庭  法  官  陳思帆
以上正本證明與原本無異。
如不服本判決應於收受本判決後10日內向本院提出上訴書狀，其
未敘述上訴理由者，並得於提起上訴後10日內向本院補提理由書
狀（均須按他造當事人之人數附繕本）「切勿逕送上級法院」。
中    華    民    國    97    年     1    月    18    日
                                書記官  王高山
附錄本案論罪科刑之法條
毒品危害防制條例第10條
施用第一級毒品者，處6 月以上5 年以下有期徒刑。
施用第二級毒品者，處3 年以下有期徒刑。


司法院資訊處製作；財團法人民間司法改革基金會備份。
